# 求助陈版主，无偿划转股权的会计处理

提问人：liuweisheng 时间：2022-04-03 13:43:05
A公司长投 1 亿，100%控股B公司。现A公司 0 元转让全部股权至C公司，那么A公司单体会计处理
借：什么科目 1 亿 贷：长期股权投资 1 亿。
大股东主导下的无偿划转，A公司没有资本公积。谢谢版主解惑

回答人：chenyiwei
此类无偿划转，按划出资产或净资产的账面价值依次冲减资本公积（资本溢价或股本溢价）、盈余公积、未分配利润。